【裁判字號】    88,上訴,1549
【裁判日期】    890215
【裁判案由】    違反毒品危害防制條例
【裁判全文】
臺灣高等法院高雄分院刑事判決          八十八年度上訴字第一五四九號
    上  訴  人
    即  被  告  甲○○
                乙○○
    共同指定辯護人  本院公設辯護人  孫妙岑
右上訴人因違反毒品危害防制條例案件，不服臺灣屏東地方法院八十七年度訴字第八
四六號，中華民國八十八年八月二十四日第一審判決（起訴案號：臺灣屏東地方法院
檢察署八十七年度偵字第五八九一號），提起上訴，本院判決如左：
      主      文
原判決撤銷。
甲○○、乙○○均無罪。
      理      由
一、公訴意旨及其論據，如附件起訴書所載。
二、按認定犯罪事實所憑之證據，其為訴訟上之證明，須於通常一般人均不致有所懷
    疑，而得確信其為真實之程度者，始得為有罪之認定；認定不利於被告之事實，
    須依積極證據，苟積極證據不足為不利於被告事實之認定時，即應為有利於被告
    之認定，更不必有何有利之證據（最高法院七十六年台上字第九八六號、三十年
    上字八一六號判例參照）。又共同被告不利於己之陳述，固得採為其他共同被告
    犯罪之證據，為此項不利之陳述，須無瑕疵可指，而就其他方面調查，又與事實
    相符，始得採為其他共同被告犯罪事實之認定。（同院四十六年台上四一九號判
    例）。
三、經查：
  (一)本件證人陳志於警訊偵訊中雖曾為不利被告之供述，然觀其所述於警訊筆錄中
    供述：在八十七年六月中旬及八十七年六月下旬兩次受乙○○委託，代轉安非他
    命給恆春鎮山海里不詳姓名婦人每次四千元；但於偵查中則稱：八十七年六、七
    月兩次受被告甲○○委託轉給上門之婦人，一次收三千元，一次收四千元。此兩
    段供述就交付安非他命之時間、委託人、所收之金額均不一致，其陳述已有瑕疵
    ，嗣後於一審法院八十八年二月十一日庭訊時，證人陳志又改稱謂沒有看到被
    告販賣安非他命，則證人所述非但有瑕疵，且前後不一，其供詞是否足採為不利
    被告判決之依據已待斟酌。更何況，證人陳志供述所轉交的東西是以衛生紙包
    著，其並未打開來看，又如何憑以認定所轉交之物定為安非他命？故證人陳志
    之供詞顯難據為不利被告判決之依據。
  (二)證人吳榮義於警訊中供述：「想要以五百元向甲○○購買安非他命，但尚未開口
    購買到安非他命」（見八十七年八月二十八日警訊筆錄），所述是其想要買，僅
    心中之意念，但並未向被告開口表示意願，雙方並未著手交易之行為，亦不能科
    被告販賣之刑責。
  (三)證人潘瑞麟於八十七年三月二十七日警訊供稱：「是甲○○賣我安非他命」「於
    八十七年三月二十五日十四時打電話至我家中叫我去買安非他命，約吸食三、四
    口左右賣我二千元」「總共買十幾次左右」；然其於偵查中供稱：「就過年（
    一月二十八日為農曆元旦）那一天買十幾次，買來放著及吸用」「最後一次就過
    年那一次」「一次買一千元」「三月二十五日他（指甲○○）叫我去吸食，但我
    沒有吸，那天我酒醉」（見偵字第五八九一號影印卷10.筆錄），觀此警偵訊
    之供詞，前後大有不同，而該證人與被告甲○○曾於八十七年三月間打架，經報
    警處理，此有證人夏清龍、警員鄭恒勇於原審證明在卷（一審卷第六十三頁），
    則潘瑞麟上述供詞，不無挾怨報復之可能，自不能採信。
  (四)證人夏永源於警訊時，雖證稱直接向甲○○購買二次安非他命，並稱：「他（指
    甲○○）告訴我說是向住恆春鎮○○路一名叫葉仔的女子所買」，則該證人應無
    見到葉仔之女子，然其於警訊時，指認被告二人口卡，認係販賣安非他命之人
    ，顯然證人之指認不無迎合警方辦案人員之意思，而該證人於原審審理時，已供
    稱不認識被告二人，非向他們二人購買安非他命，故不能以夏某警訊之指證為被
    告等有罪之唯一證據。
  (五)張素貞於警偵訊時雖供稱「約一星期前，乙○○拿一包塑膠袋包著，裡面好像冰
    糖，叫我有人來拿就交給他」「乙○○交代收五百元」，該證人並未供稱塑膠袋
    包著之物係安非他命，亦查無購買之人，自不能以此認為被告乙○○有販賣安非
    他命之行為。
  (六)又被告乙○○供述涉案之期間伊人在台東工作，受雇於董嘉雄，經本院傳訊董嘉
    雄到庭亦證明被告於八十六年間即在其經營位於台東之營造廠工作，工作約二年
    （即到八十八年間）於八十七年六月間仍在其工廠工作，平日均住在工廠的員工
    宿舍，僅在年節時才離開台東，並供述八十七年六月間被告未經常離開台東（見
    八十八年十二月六日庭訊筆錄），是者，被告當時人既在台東工作，縱偶而回到
    屏東，而在屏東縣車城鄉○○村○路）一號所查獲之安非他命六小包（約重二‧
    二公克），甲○○供稱係其自己施用（詳警訊筆錄），應可採信，不能推定係被
    告二人共同販賣之證據。
四、綜上所述，陳志、張素貞、潘瑞麟、夏永源之指述，均不能為被告犯罪之證據
    ，而扣案之證物，亦不足以認定被告犯行，此外又查無其他任何積極之證據，足
    認被告有上述犯行，原審不察，遽予論罪科刑，自有未洽，被告上訴為有理由，
    原判決應予撤銷改判，另為無罪之諭知。
據上論結，應依刑事訴訟法第三百六十九條第一項前段、第三百六十四條、第三百零
一條第一項，判決如主文。
本案經檢察官朱文彬到庭執行職務。
中    華    民    國     八十九     年       二       月     十五       日
                              臺灣高等法院高雄分院刑事第六庭
                                  審判長法官  陳吉雄
                                        法官  周賢銳
                                        法官  江泰章
右正本證明與原本無異。
如不服本判決，應於判決送達後十日內向本院提出上訴狀，其未述理由者並應於提
出上訴狀後十日內向本院補提理由書（應附繕本)。
                                      書記官  黃一秋
中    華    民    國     八十九     年       二       月     十七       日
                                                                        Ｂ


司法院資訊處製作；財團法人民間司法改革基金會備份。
